【裁判字號】    95,毒抗,355
【裁判日期】    950802
【裁判案由】    毒品危害防制條例
【裁判全文】
臺灣高等法院刑事裁定                 95年度毒抗字第355號
  抗  告  人
  即  被  告  甲○○
                      17弄8.
上列抗告人因違反毒品危害防制條例案件，不服臺灣桃園地方法
院，中華民國95年7月3日所為強制戒治之裁定（95年度毒聲字第
962號），提起抗告，本院裁定如下：
    主  文
抗告駁回。
    理  由
一、本件抗告意旨略以：抗告人雖因施用毒品經台灣桃園地方法
    院裁定送觀察勒戒，而經認有繼續施用毒品傾向，然抗告人
    於送觀察勒戒前即已中風，已無繼續施用第一、二級毒品之
    傾向，有國軍桃園總醫院附設民眾診療服務處診斷證明書可
    憑，臺灣桃園看守所所出具之有無繼續施用毒品傾向評估標
    準紀錄表，僅憑心理醫師之觀察，即認抗告人有繼續施用毒
    品傾向，實難令人信服，是原審徒憑該有無繼續施用毒品傾
    向證明書即認抗告人有繼續施用毒品傾向，並裁定強制戒治
    ，尚有未合，為此依法提起抗告，請求撤銷原裁定云云。
二、按犯毒品危害防制條例第10條之罪，應先將被告送勒戒處所
    觀察、勒戒，經觀察、勒戒後，認受觀察、勒戒人有繼續施
    用毒品傾向者，檢察官應聲請法院裁定令入戒治處所強制戒
    治，其期間為 6個月以上，至無繼續強制戒治之必要為止；
    但最長不得逾1年，同條例第20條第2項定有明文。查被告於
    民國（下同）94年6月11日下午4時30分許，在桃園縣平鎮市
    ○○路與福龍路口前為警查獲，並經警於同日晚上 6時許許
    採集其尿液送請台灣尖端先進生技醫藥股份有限公司鑑驗結
    果，發現呈安非他命及嗎啡陽性反應，足認被告確有於經警
    採集尿液回溯前26、96小時內某時，在不詳處所施用第一級
    毒品海洛因、第二級毒品安非他命之事實，原審因而依臺灣
    板橋地方法院檢察署檢察官之聲請，以94年度毒聲字第1589
    號裁定送觀察、勒戒，而被告於 95年5月13日入勒戒處所執
    行觀察、勒戒後，認有繼續施用毒品之傾向，此有該裁定書
    、執行指揮書、台灣桃園看守所附設勒戒處所有無繼續施用
    毒品傾向證明書及有無繼續施用毒品評估標準紀錄表等各乙
    份附卷可稽，原審因而依台灣桃園地方法院檢察署檢察官之
    聲請，依上揭法條規定，裁定令被告入戒治處所施以強制戒
    治，其期間為六個月以上，至無繼續強制戒治之必要為止，
    但最長不得逾一年，經核並無不合，茲被告於受觀察勒戒後
    ，既經該勒戒所依被告之人格特質、臨床徵候及環境相關因
    素而評定認其有繼續施用毒品之傾向，依上揭法條規定，即
    應裁定送被告至戒治所處施以強制戒治，以達戒除施用毒品
    之惡習，至被告雖罹患左橋腦及小腦梗塞併左側肢體癱瘓等
    病症，有其提出之診斷證明書影本乙份在卷可參，須他人照
    料並予以適當之治療，惟被告罹患病症是否影響強制戒治，
    係屬應如何執行強制戒治之問題，被告執上開抗告意旨指摘
    原審裁定不當，尚難認有理由，應予駁回。
據上論斷，應依刑事訴訟法第412條，裁定如主文。
中    華    民    國    95    年    8     月    2     日
                  刑事第五庭    審判長法  官  張傳栗
                                      法  官  吳啟民
                                      法  官  陳世宗
以上正本證明與原本無異。
不得再抗告。
                                      書記官  何子傑
中    華    民    國    95    年    8     月    2     日


司法院資訊處製作；財團法人民間司法改革基金會備份。
